【裁判字號】    88,易,5174
【裁判日期】    890111
【裁判案由】    妨害自由
【裁判全文】
臺灣高雄地方法院刑事判決                        八十八年度易字第五一七四號
    公  訴  人  臺灣高雄地方法院檢察署檢察官
    被      告  乙○○
右列被告因妨害自由案件，經檢察官提起公訴（八十八年度偵字第一二九四二號），
本院判決如左：
    主  文
乙○○共同不依法令搜索他人住宅，處拘役伍拾伍日，如易科罰金，以參佰元折算壹
日。
    事  實
一、乙○○與甲○○二人有夫妻關係，平日感情不睦，分居二地，詎乙○○懷疑甲○
    ○與人有染，竟於民國八十七年十二月二十九日深夜，夥同已成年不詳年籍之友
    人及徵信社人員數人，前往高雄市○○區○○路六六巷五號九樓之二甲○○租賃
    處所，未經甲○○之同意，且於管區員警未到達前，即擅自僱用不知情之鎖匠開
    啟該住處大門門鎖，侵入屋內，嗣於管區員警到達後，復未經指示且無搜索票之
    情形下，即擅自翻動屋內衣櫥、櫃子違法搜索，並肆意以攝影機拍攝屋內現狀，
    足以危害甲○○居家之安全，因未發現任何通姦之不法事證，始行離去。
二、案經甲○○訴請臺灣高雄地方法院檢察署檢察官偵查起訴。
    理  由
一、訊之被告乙○○固不否認有於前揭時地夥同數名已成年之友人及徵信社人員，僱
    用鎖匠開啟大門，進入屋內搜索，並拍攝屋內現狀等情，惟矢口否認有何違法之
    處，辯稱：鎖匠是在管區員警到場後始行開鎖，而進入屋內僅於屋內垃圾桶內找
    到衛生紙作為證物，並無翻箱倒櫃之舉，況有員警在場，伊並不知情如此是違法
    之行為云云。
二、經查：右揭犯罪事實，業據告訴人甲○○指述綦詳，且被告亦不否認有夥同友人
    及徵信社人員，並僱用鎖匠開啟大門進入屋內恣意搜索等情，另據證人即前往現
    場員警林裕翔於偵訊時證述：伊隨後才到現場，上樓時鎖匠已把門大開，乙○○
    在房間內搜東西，翻動是乙○○的朋友，伊有看到他們翻垃圾桶等語（見偵查卷
    第一一頁反面八十八年六月十七日偵訊筆錄），足見告訴人所為指述應屬實情，
    亦即被告乃於管區員警未到現場時，即僱用鎖匠開啟大門，並於進入屋內後即恣
    意搜索甚明。被告所辯前開情詞，核與事實相左，不足為採。事證明確，被告犯
    行洵堪認定。
三、查被告未經屋主同意，即僱用鎖匠開啟大門，擅自進入屋內後，此時管區員警雖
已到達，但因無搜索票，若未經屋主同意，即便是警察亦不可隨意執行搜索，然
    被告竟未經屋主同意，在陪同警員未持有搜索票之情況下，仍肆意翻動衣櫥、櫃
    子、垃圾桶，進行違法搜索，核被告所為，應論以刑法第三百零七條之違法搜索
    罪。被告辯稱因有員警在場，故不知所為違法云云，委無足採。被告無故侵入住
    宅之行為為不依法令搜索他人住宅之部分行為，不另論擬。公訴人認應另論以刑
    法第三百零六條之罪，容有誤會，並此敘明。被告所犯上開罪行，與同行之已成
    年不詳年籍之友人及徵信社人員間，有犯意之連絡及行為之分擔，應論以共同正
    犯。又被告進入屋內後，其友人曾持攝影機拍攝屋內情狀乙情，固據被告是認不
    諱，並經告訴人指述明確，復經證人林裕翔證述屬實，惟並無證據可資證明該名
    友人拍攝時，有施以任何強暴或脅迫之舉，固與刑法第三百零四條第一項規定之
    構成要件不符，自難以該罪相繩，本應就此部分為無罪之諭知，惟因公訴人認此
    部分與前揭論罪部分，有方法及結果之牽連犯關係，故不另為無罪判決之宣告，
    合此敘明。審酌被告因懷疑其妻甲○○有外遇，一時失慮而犯本件犯行，犯後已
    坦承犯行等情狀，量處如主文所示之刑，並諭知如易科罰金之折算標準。
據上論斷，應依刑事訴訟法第二百九十九條第一項前段，刑法第二十八條、第三百零
七條、第四十一條，罰金罰鍰提高標準條例第一條前段、第二條，判決如主文。
中      華      民      國    八十九    年      一      月     十一     日
                                  臺灣高雄地方法院刑事第三庭
                                      法  官  黃  三  友
右正本證明與原本無異。
如不服本判決，應於判決送達後十日內，向本院提出上訴狀。
                                      書記官  盧  雅  婷
中      華      民      國    八十九    年      一      月     十一     日
附錄本判決之論罪法條
刑法第三百零七條
不依法令搜索他人身體、住宅、建築物、舟、車或航空機者，處二年以下有期徒刑、
拘役或三百元以下罰金。


司法院資訊處製作；財團法人民間司法改革基金會備份。
